臺灣臺南地方法院民事裁定
110年度抗字第105號
抗  告  人    昇發國際開發有限公司

兼法定代理人  曾俊源

相  對  人  董勁樟  
上列當事人間請求本票裁定強制執行事件，抗告人對於民國110
年6月17日本院110年度司票字第1852號裁定提起抗告，本院裁定
如下：
    主  文
抗告駁回。
抗告程序費用新臺幣1,000元由抗告人負擔。 
    理  由
一、抗告人昇發國際開發有限公司於民國110年7月7日提起本件
    抗告後，其法定代理人已變更為曾俊源，並經新法定代理人
    曾俊源依非訟事件法第46條準用民事訴訟法第170條規定，
    具狀聲明承受本件非訟程序，程序上於法相合，先予敘明。
二、抗告意旨以：相對人已部分清償等語，爰提起本件抗告。
三、按執票人向本票發票人行使追索權時，得聲請法院裁定後強
    制執行，票據法第123條定有明文。而本票如已載明免除作
    成拒絕證書，執票人聲請裁定准予強制執行，即毋庸提出已
    為付款提示之證據。苟發票人抗辯執票人未為提示，依票據
    法第124條準用同法第95條但書之規定，即應由其負舉證之
    責(最高法院94年度台抗字第1057號裁定意旨參照)。又本票
    執票人依票據法第123條規定向本票發票人行使追索權，聲
    請法院裁定准予強制執行，屬非訟事件，法院所為裁定，係
    依非訟事件程序，就本票形式上之要件是否具備予以審查。
四、經查，相對人主張其執有抗告人簽發發如附表所示之本票（
    下稱系爭本票），並免除作成拒絕證書，經屆期提示後，未
    獲付款，依票據法第123條之規定，聲請本票准予強制執行
    之事實，業據相對人於原審提出系爭本票為證。觀諸系爭本
    票上載明「本票免除作成拒絕證書」，且本票應記載事項記
    載齊備，並無票據無效之情形，原裁定依相對人提出之系爭
    本票為形式上之審查，據以裁定准許強制執行，依前揭說明
    ，即無不合。抗告人雖以其已部分清償為辯，惟上開事由係
    屬實體上之爭執，應由抗告人依訴訟程序另謀解決，非於本
    票裁定之非訟程序所得審究。從而，抗告人指摘原裁定不當
    ，求予廢棄，為無理由，應予駁回。
五、末按非訟事件程序費用，除法律另有規定外，由聲請人負擔
    。前項費用之負擔有相對人者，準用民事訴訟法有關訴訟費
    用之規定。依法應由關係人負擔費用者，法院裁定命關係人
    負擔時，應一併確定其數額。非訟事件法第21條第1項前段
    、第2項及第24條第1項分別定有明文。又訴訟費用，由敗訴
    之當事人負擔，民事訴訟法第78條亦有明文。經核本件非訟
    事件程序費用即抗告費1,000元，而抗告人之抗告為無理由
    ，爰依上開規定確定本件抗告費1,000元應由抗告人負擔。
六、據上論結，本件抗告為無理由，裁定如主文
中　　華　　民　　國　　110 　年　　8 　　月　　31　　日
                  民事第五庭    法  官　張桂美
以上正本證明與原本無異。　　　　　　　　　
本裁定除以適用法規顯有錯誤為理由，不得再抗告。如提起再抗
告，應於收受後10日內委任律師為訴訟代理人向本院提出再抗
告狀，並繳納再抗告費新臺幣1,000元。 
中　　華　　民　　國　　110 　年　　9 　　月　　1 　　日
                                書記官　薛雅云
　　　　　　　　
附表     編號 發票日 票面金額 (新臺幣) 到期日 票據號碼 1 109年12月30日 1,000,000元 110年4月25日 董字第2020121503號 2 109年12月30日 1,000,000元 110年5月25日 董字第2020121504號